# 企业以净资产出资，先审计，后评估，再验资？

提问人：skyguishen 时间：2011-04-11 14:35:21
尊敬的陈版及各位老师： 如题所示，企业以一部分净资产出资设立一个新公司，是否应当对该部分净资产先进行专项审计，再进行评估，再验资 我的疑问是：在验资的时候，是认这部分净资产的账面价值还是认评估价值呢？烦请陈版和各位老师指点学生！多谢！

回答人：chenyiwei
净资产出资在很多地方的工商登记机关是不被认可的，除非是国有企业公司制改建等特定场合。所以建议先咨询当地主管工商登记机关以确定是否可行。 如果可以这样操作的，则该等净资产应当按照《公司法》对非货币财产出资的一般要求进行评估，所增加的实收资本金额不能高于该评估值。

回答人：chenyiwei
回复 藤椅 deanezheng 的帖子 1 、净资产中可能包含《公司法》第 27 条和《公司登记管理条例》第 14 条规定不得用作出资的资产或负债。 2 、根据《公司登记管理条例》第 14 条规定：“股东以货币、实物、知识产权、土地使用权以外的其他财产出资的，其登记办法由国家工商行政管理总局会同国务院有关部门规定”，而净资产出资的登记管理细则目前尚未出台。